臺灣板橋地方法院交通事件裁定　　　　　　　　　　九十一年度交聲字第二四三號
　　原處分機關　交通部公路局臺北區監理所
　　異　議　人　甲○○
右列受處分人因違反道路交通管理處罰條例案件，對原處分機關九十年十二月十四日
北監六字第裁四○－Ｄ九Ａ六五七四二○號處分，聲明異議，本院裁定如左：
    主      文
異議駁回。
    理      由
一、按汽車駕駛人未領有駕駛執照駕車者，處二千元以上四千元以下（即新臺幣六千
    元以上一萬二千元以下）罰鍰，又汽車駕駛人，行經有燈光號誌管制之交岔路口
    闖紅燈者，處六百元以上一千二百元以下（即新臺幣一千八百元以上三千六百元
    以下）罰鍰，道路交通管理處罰條例（民國九十年一月十七日總統修正公布之道
    路交通管理處罰條例，其施行日期依同條例第九十三條規定須由行政院以命令定
    之，而行政院係於九十年四月三日以臺九十交字第○一九三一七號令發布修正後
    之該條例自九十年六月一日起施行，故以下所述及之本條例，如無特別註明，乃
    係修正生效前之舊法，而於敘述上如係九十年一月十七日修正，同年六月一日生
    效施行後之該條例，則會在該條例下加註「修正後」以資辨明，先予敘明）第二
    十一條第一項第一款、第五十三條等分別定有明文。
二、原處分機關略以：異議人即受處分人甲○○未領有駕駛執照，於民國八十九年十
    一月二十五日二十三時許，無照駕駛車牌號碼ＯＸＲ－○二八號重型機車，途經
    桃園縣蘆竹鄉○○路、南崁路設有燈光號誌管制之交岔路口，竟闖紅燈繼續行駛
    ，經警當場攔停掣單舉發，乃依道路交通管理處罰條例第二十一條第一項第一款
    、第五十三條等規定，合計裁處罰鍰新臺幣一萬五千六百元（即銀元五千二百元
    ）等語；異議人對於其無照駕駛及闖紅燈等違規駕駛行為，並未爭執，但以伊現
    就讀夜校，欠缺資力，請求准予分期繳納云云置辯，提出本件異議。
三、經查：本件異議人即受處分人甲○○於右揭時、地無照駕駛及闖越紅燈等事實，
    有桃園縣警察局八十九年十一月二十五日八九桃警局交字第Ｄ九Ａ六五七四二○
    號舉發違反道路交通管理事件通知單移送聯存卷可稽，且為異議人所不爭，應毋
    庸疑，又修正後道路交通管理處罰第五十三條規定較修正前規定為重，類推適用
    刑法第二條第一項前段規定結果，應適用有利於行為人即異議人之修正前舊法；
    從而，原處分機關據以援引道路交通管理處罰條例第二十一條第一項第一款、第
    五十三條等規定，併對異議人裁處罰鍰計新臺幣一萬五千六百元即銀元五千二百
    元，認事用法俱無違誤，量罰亦甚妥適；異議人雖以前揭情詞為辯，然罰鍰之繳
    納，本屬執行事項，道路交通管理處罰條例又就罰鍰之繳納未定有應一次繳清或
    得否分期繳納之規定，是關於異議人分期繳納罰鍰之聲請，原處分機關自非不可
    依其職權為准駁之裁量，與原裁罰處分之合法性或妥當性無涉，異議人猶執以提
    起本件異議，顯無理由，應予駁回。
四、末查：違反道路交通管理處罰第五十三條規定者，本應併依同法第六十三條第一
    項第三款規定記點，惟記點處分之規範意旨，乃藉一定期間內違規點數之累計，
    遞予吊扣或吊銷駕駛執照，警惕汽車駕駛人遵守道路交通安全規則，此觀諸道路
    交通管理處罰條例第六十三條第二項、第三項等規定即明，本件異議人於右揭時
    、地闖紅燈時，既尚無駕駛執照，自無記點累計之需，是以原裁罰處分未諭知記
    點，於法亦無違誤，附此敘明。
據上論結，應依道路交通案件處理辦法第十九條，裁定如主文。
中      華      民      國    九十一    年      一      月     三十     日
                                  臺灣板橋地方法院交通法庭
                                      法  官  蔡  新  毅
右正本證明與原本無異。
如不服本裁定應於送達後五日內向本院提出抗告狀。
                                      書記官  謝  麗  秋
中      華      民      國    九十一    年      一      月     三十     日
